臺灣嘉義地方法院刑事判決
111年度侵訴字第16號
公  訴  人  臺灣嘉義地方檢察署檢察官
被      告  甲男  (偵查中代號BM000-A111002A，真實姓名年

選任辯護人  王思雁律師
上列被告因家庭暴力之強制性交案件，經檢察官提起公訴（111
年度偵字第1534號），本院判決如下：
    主      文
甲男犯強制性交罪，共貳罪，各處有期徒刑壹年柒月。應執行有
期徒刑壹年捌月。    
    事實及理由
一、犯罪事實
    甲男 (偵查中代號BM000-A111002A，真實姓名年籍資料詳卷
    )與A女（偵查中代號BM000-A111002，真實姓名年籍詳卷）
    原為夫妻，2人為家庭暴力防治法第3條第1款之家庭成員關
    係。甲男竟基於強制性交之犯意，分別為下列行為：
  ㈠於民國111年1月5日凌晨5時許，在其與A女位於嘉義市同住住
    所（地址詳卷）內，持鑰匙打開女兒房間，無視A女明示「
    我不要」並以擋住下體方式表示拒絕，仍違反A女意願強行
    褪去A女褲子及內褲，以其陰莖進入A女陰道內方式而為強制
    性交行為1次。
  ㈡於同日晚間10時30分許，在同上居所主臥室內，阻擋A女離開
    房間且無視A女以雙手搥打甲男胸膛而為抵抗，仍違反A女意
    願強行將A女推倒在床上並脫下身著內褲，以其陰莖進入A女
    陰道內方式而為強制性交行為1次。
二、程序事項
    「行政機關、司法機關及軍法機關所製作必須公示之文書，
    不得揭露被害人之姓名、出生年月日、住居所及其他足資識
    別被害人身分之資訊。」性侵害犯罪防治法第12條第2項定
    有明文。本件被告甲男與被害人A女為前配偶關係，依上開
    規定，本判決關於其等個人身分資訊均予隱匿。
三、證據能力　　
    刑事訴訟法第159條之5規定，被告以外之人於審判外之陳述
    ，雖不符前4條之規定，而經當事人於審判程序同意作為證
    據，法院審酌該言詞陳述或書面陳述作成時之情況，認為適
    當者，亦得為證據。當事人、代理人或辯護人於法院調查證
    據時，知有第159條第1項不得為證據之情形，而未於言詞辯
    論終結前聲明異議者，視為有前項之同意。本判決以下所引
    用之傳聞證據，檢察官、被告及其辯護人於審判程序中均同
    意作為證據使用，或知有傳聞證據之情形而未於言詞辯論終
    結前聲明異議，本院審酌該等證據作成時之情況，並無違法
    取證之情形，又與本案有關聯性，認為以之作為證據應屬適
    當，均具有證據能力。　　
四、認定事實所憑之證據及理由　　
    上開犯罪事實為被告於警詢、偵查及審理中均坦承不諱（警卷第1頁至第5頁、密封警卷第2頁至第3頁、偵卷第33頁至第37頁、本院卷第91頁），核與告訴人A女（警卷第6頁至第8頁、偵卷第17頁至第19頁）指訴相符，並有現場蒐證照片（密封警卷第19頁）、疑似性侵害案件證物採集單、內政部警政署刑事警察局111年2月9日刑生字第1110004871號鑑定書、111年3月9日刑生字第1110018619號鑑定書（密封警卷第12頁、偵卷第25頁至第29頁、第43頁至第47頁、末頁證物袋）、嘉義基督教醫院受理疑似性侵害案事件傷害診斷證明書（密封警卷第13頁至第15頁）、嘉義市政府警察局第一分局偵查隊受理各類案件紀錄表、受（處）理案件證明單（警卷第17頁至第18頁、密封警卷第18頁）、嘉義市政府警察局第一分局指認犯罪嫌疑人紀錄表（密封警卷第11頁）、性侵害犯罪事件通報表（密封警卷第16頁）等證據可佐，本件事證明確，被告犯行堪以認定，應依法論科。
五、論罪科刑
  ㈠核被告於犯罪事實㈠㈡所為，均係犯刑法第221條第1項之強制
    性交罪。被告與A女於行為時為前配偶關係，其所為犯行同
    屬家庭暴力防治法第2條第2款所稱之家庭暴力罪，惟因家庭
    暴力防治法就此並無刑罰規定，仍應依上開刑法條文論處。
    被告所犯2罪，犯意各別，行為互殊，應分論併罰。　
　㈡被告構成累犯之事實及應加重其刑之事項，均應由檢察官主
    張並具體指出證明之方法後，經法院踐行調查、辯論程序，
    方得作為論以累犯及是否加重其刑之裁判基礎(最高法院刑
    事大法庭110年度台上大字第5660號裁定意旨參照)。本件檢
    察官主張被告前因詐欺案件，經本院以106年度嘉簡字第312
    號判決判處有期徒刑3月確定並於107年3月13日易科罰金執
    行完畢，符合累犯規定加重其刑情形(本院卷第98頁)，此情
    經本院於審理時踐行調查辯論程序而由被告確認無誤(本院
    卷第97頁)，並有卷附臺灣高等法院被告前案紀錄表可憑(本
    院卷第9頁至第10頁)，足證被告於受有期徒刑之執行完畢後
    ，5年以內故意再犯本案有期徒刑以上之罪，為累犯。本院
    審酌被告犯罪情狀，認為如依累犯規定加重最低本刑，並不
    會使被告所受之刑罰超過其所應負擔之罪責，也不會使其人
    身自由因此遭受過苛之侵害，與憲法罪刑相當原則及比例原
    則皆無抵觸，均應依刑法第47條第1項規定加重其刑。
  ㈢因被告與A女原為配偶關係，雖已離異惟因共同養育子女且同
    住一處，於日常生活間本多所聯繫互動，被告雖因一時無法
    克制性慾致罹重典，然究與純為逞己獸慾而隨機犯案，恣意
    踐踏不相識被害人性自主決定權之惡徒，犯罪情節迥然有別
    ，且被告犯行後始終坦承犯行並積極與A女達成和解獲得宥
    恕，A女亦於審理時為被告求取輕刑(本院卷第97頁)，綜合
    本案客觀犯罪情節、造成損害及被告主觀犯罪動機與惡性以
    觀，被告所犯強制性交罪之法定刑與其犯罪情節相較實屬情
    輕法重，客觀上足以引起一般人之同情，顯有可堪憫恕之處
    ，爰依刑法第59條規定酌減其刑並依法先加重後減輕之。
　㈣爰審酌被告與A女既已離異而無婚姻關係，自應恪守男女分際
    並尊重A女性自主決定權，然被告未能克制自身情慾而為本
    案犯行，所為應予非難，惟念被告坦承犯行且與A女達成和
    解，兼衡被告自陳高職畢業之智識程度，離婚、育有3名子
    女現與A女共同扶養，從事外送工作，與A女及子女同住，家
    境普通，領有中低收入戶證明(本院卷第81頁)、子女及母親
    均患有疾病(本院卷第83頁、第103頁至第105頁)，與A女希
    望本院對被告從輕量刑等一切情狀，分別量處如主文所示之
    刑(基於精簡裁判之要求，即使法院論以累犯，無論有無加
    重其刑，判決主文均無庸為累犯之諭知)。再考量被告本案
    所犯2罪各次行為時間接近且犯罪類型、行為態樣、手段、
    動機相近，責任非難重複程度顯然較高，如以實質累加方式
    定應執行刑，處罰刑度恐將超過其行為不法內涵與罪責程度
    ，基於罪責相當要求，於刑法第51條第5款所定外部性界限
    內，綜合評價各罪類型、關係、法益侵害之整體效果，考量
    比例原則、平等原則、責罰相當原則、重複評價禁止原則為
    內涵之內部性界限，為適度反應被告整體犯罪行為之不法與
    罪責程度及對其施以矯正必要性，定其應執行刑如主文所示
    。
據上論斷，應依刑事訴訟法第299條第1項前段(依刑事判決精簡
原則，僅記載程序法條)，判決如主文。
本案經檢察官周欣潔提起公訴，檢察官楊麒嘉到庭執行職務。 
　　
中　　華　　民　　國　　111 　年　　5 　　月　　31　　日
                  刑事第八庭  審判長法  官  謝其達
                                    法  官  鄭諺霓
                                    法  官  盧伯璋 　　
以上正本證明與原本無異。
如不服本判決應於收受判決後20日內向本院提出上訴書狀，並應敘述具體理由；其未敘述上訴理由者，應於上訴期間屆滿後20日內向本院補提理由書（均須按他造當事人之人數附繕本）「切勿逕送上級法院」。告訴人或被害人如對於本判決不服者，應具備理由請求檢察官上訴，其上訴期間之計算係以檢察官收受判決正本之日期為準。　　　　　　　　　　　　　　　　　　
中　　華　　民　　國　　111 　年　　5 　　月　　31　　日
                                    書記官  曹瓊文
附錄本件論罪科刑法條全文
刑法第221條第1項
對於男女以強暴、脅迫、恐嚇、催眠術或其他違反其意願之方法
而為性交者，處3年以上10年以下有期徒刑。